臺灣高等法院民事裁定
109年度家上字第172號
上  訴  人  鄢聞遠  





上列上訴人因與被上訴人鄢憶蓉等請求協力處理殯葬事件，對於
中華民國110年1月5日本院第二審判決提起上訴，本院裁定如下
：
    主  文
上訴人應於收受本裁定正本拾日內，補繳第三審裁判費新臺幣玖
仟元，並補正委任律師或具律師資格之關係人為訴訟代理人之委
任狀。
    理  由
一、按對於第二審判決上訴，上訴人應委任律師為訴訟代理人。
    但上訴人或其法定代理人具有律師資格者，不在此限。上訴
    人之配偶、三親等內之血親、二親等內之姻親，或上訴人為
    法人、中央或地方機關時，其所屬專任人員具有律師資格並
    經法院認為適當者，亦得為第三審訴訟代理人。第一項但書
    及第二項情形，應於提起上訴或委任時釋明之。上訴人未依
    第一項、第二項規定委任訴訟代理人，或雖依第二項委任，
    法院認為不適當者，第二審法院應定期先命補正。逾期未補
    正亦未依第466條之2為聲請者，第二審法院應以上訴不合法
    裁定駁回之，民事訴訟法第466條之1定有明文。又向第三審
    法院上訴，應依民事訴訟法第77條之16第1項前段之規定徵
    收裁判費，此為上訴必須具備之程式，當事人提起第三審上
    訴，若未依上開規定繳納裁判費者，原第二審法院應定期間
    命其補正，如不於期間內補正，應以裁定駁回之，亦為同法
    第481條準用第442條第2項所明定。復按家事訴訟事件，除
    本法別有規定者外，準用民事訴訟法之規定，家事事件法第
    51條亦有明文。
二、本件上訴人於110年1月29日對本院第二審判決，提起上訴，
    未依前揭規定委任律師或具律師資格之關係人為訴訟代理人
    並提出委任狀。又本件上訴人以一訴主張㈠鄢政遠、鄢憶蓉
    、鄢亞玲、鄢曉倫應與伊共同協力以土葬方式，將鄢鄭雪珍
    遺體葬於謝玲昭及鄢政遠所有新北市○○區○○○段○○○○段00000
    0地號土地（下稱系爭土地）；㈡謝玲昭及鄢政遠應容忍且不
    得妨害或阻撓鄢鄭雪珍遺體葬於系爭土地，屬於家事事件法
    第3條第3項之丙類事件，且均非因財產權而涉訟，依家事事
    件法第51條準用民事訴訟法第77條之2第1項前段、第77條之
    14第1項、第77條之16第1項規定，應徵第三審裁判費9,000
    元，未據上訴人繳納。茲依民事訴訟法第481條、第442條第
    2項前段、第466條之1規定，命上訴人於收受本裁定正本10
    日內補正，逾期不補正，即以上訴不合法裁定駁回之，爰裁
    定如主文。
中　　華　　民　　國　　110 　年　　2 　　月　　19　　日
                  家事法庭   
                        審判長法  官  李昆霖
                              法  官  林翠華
                              法  官  王育珍
正本係照原本作成。
核定訴訟標的價額部分，如不服裁定得於收受送達後10日內向本
院提出抗告狀，並繳納抗告費新臺幣1千元。
其餘部分不得抗告。
中　　華　　民　　國　　110 　年　　2 　　月　　20　　日
　　　　　　　　　　　　　    書記官　賴以真